臺灣高等法院刑事判決　　　　　　　　　　　　　　九十年度上更(一)字第七二號
　　上　訴　人
　　即　被　告　丙○○
右上訴人因重利案件，不服臺灣新竹地方法院，八十五年度訴字第一０三三號，中華
民國八十七年六月十六日第一審判決（起訴案號：臺灣新竹地方法院檢察署八十五年
度偵字第三九六五、四九六三號）提起上訴，經判決後，由最高法院發回更審，本院
判決如左：
    主  文
原判決關於丙○○部分撤銷。
丙○○以乘他人急迫貸以金錢，而取得與原本顯不相當之重利為常業，處有期徒刑陸
月，如易科罰金以參佰元折算壹日。
扣案之支票簿存根聯拾本、貸款存證資料玖張、日記帳及通訊錄本均沒收。
    事  實
一、丙○○基於常業重利，自民國（下同）八十四年四月間起至同年十一月間止，在
    苗栗縣頭份鎮○○路八九八號經營貸放款業務（即俗稱地下錢莊），以000－
    000000號、六七三八四九號、000000000號、00000000
    0號電話為聯絡工具，乘甲○○、乙○○、丁○○、庚○○等人或因生意週轉、
    或購屋缺款、或急需軋票等急迫情形，而前後多次貸與金錢（借款金額、日期及
    利息均詳如附表一所載），以十日為一期，且以借款本金先行預扣第一期（十天
    ）利息後之金額為實際交付之金額，以此方式分別取得每新台幣（下同）一萬元
    月息三千至六千元不等與原本顯不相當之重利，並要求借款人簽下數額不等之本
    票、支票及留下土地權狀、自用小客車、身分證等物質押，恃此維生，以之為常
    業。迄八十五年二月七日上午經法務部調查局苗栗縣調查站持台灣新竹地方法院
    檢察署檢察官核發之搜索票前往上址搜索時，當場查獲，並扣得丙○○所有供經
    營地下錢莊所用之支票簿存根聯十三本、貸款存證資料九張、日記帳及通訊錄三
    本。
二、案經法務部調查局苗栗縣調查站及苗栗縣警察局頭份分局報請臺灣新竹地方法院
    檢察署檢察官偵查起訴。
    理  由
一、訊據上訴人即被告丙○○固不諱言曾貸放金錢予附表一所示甲○○等人，並收取
    利息，惟矢口否認有何重利犯行，辯稱，上開借款人因見被告老實可欺，而聯合
    蓄意向被告詐財，佯裝借款，事後拒不清償，並誣指被告收取重利，致被告官司
    身血本無歸，實際上被告貸款之利息係以十天為一期，一萬元十天期利息一千
    元，現連本金亦無法收回云云。
二、惟查：
  (一)揆以被告丙○○自承有貸款予甲○○、庚○○、丁○○、乙○○等人，因遭人騙
    財才經營地下錢莊來彌補損失，且交付款項需預扣第一期利息，確有收取利息之
    事實以觀（見三九六五號偵查卷第十五頁、本院卷第四十四、五十八頁），被告
    丙○○爭執厥為有無收取重利之行徑。
  (二)矧查被告丙○○右開收取重利之事實，分據證人甲○○、丁○○、庚○○、乙○○先後於法務部調查局苗栗縣調查站（以下簡稱調查站）、檢察官訊問，及原審
    調查時證述詳確，分述如下：
  1.證人甲○○證稱：八十四年七月間，伊因生意上急需週轉，所以向丙○○借款三
    十萬元，十天為一期，利息三萬元，即每月利息三十分；之後又陸續借款，丙○○即提高利息至四十五分，最高利息曾至每月六十分；伊向丙○○借款之利息有
    二萬元、一萬五千元及一萬元不等，伊總共拿到款項八十萬元左右等語（見三九
    六五號偵查卷第二十四頁反面、第六十一頁反面，原審卷第二十八頁反面）。
  2.證人丁○○證以：八十四年八月間伊因購屋急需週轉，向丙○○借款十五萬元，
    十天一期，利息二萬二千五百元，即每月四十五分利息，先扣利息二萬五千元，
    實給十二萬五千元，押伊身分證及開本票，於同年九月間又借十萬元，丙○○提
    高利息至每月六十分，迄八十四年十月止，伊累計向丙○○調借一百十萬元，借
    了又還，還了又借，剛開始十天一期，十萬元利息一萬元，後變成十天一期，利
    息一萬五千元等語（見同上偵查卷第三十頁反面、第三十一頁，原審卷第五十三
    、一四四頁）。
  3.證人庚○○指證：伊至少六次以上向丙○○支借十萬元至四十萬元不等現款以應
    付生意上軋票，日期是八十四年四月間起至十一月間，都是用電話聯絡，約地點
    （頭份）丙○○開的店拿錢；多次借款均是以十天為期，扣除第一期利息才貸放
    餘額現金，其利息一期最低是十五分（即月息四十五分）最高是二十分（即月息
    六十分），每次借款均需支付同額支票、空白支票或簽立借款金額二倍之本票，
    伊亦曾押自用小客車予丙○○，利息十萬元十天一期五千元至二萬元等語綦詳（
    見同上偵查卷第三十七、六十二頁，原審卷第一一０頁）。
  4.證人乙○○證述：八十四年九月十五日左右，伊因生意需週轉，向丙○○借款十
    五萬元，十天一期，利息三萬元（即月息六十分），先扣除第一期利息，後於同
    年十月間復因急需現金軋票，再向渠借十萬元（一期利息二萬元）及九萬元（一
    期利息二萬元）各一次，伊向丙○○陸續借約三十萬元等語（見同上偵查卷第二
    十七、二十八頁，原審卷第四十二頁）。
    綜上勾稽各情，關於被告丙○○利用渠等需款支應之機會，貸予金錢，而收取與
    本金顯然不相當之重利乙節，各該證人指證情節大致相符，信而有徵。
  (三)此外，復有款單七紙（見原審卷第一六六至一七二頁）、八十五年二月二日丙○○與證人乙○○電話交談之錄音帶譯文一份（見同上偵查卷第四十一至四十三
    頁），暨扣案如事實欄所示文書、單據可供佐證。
  (四)再觀諸被告丙○○貸款之經過，係趁附表一借款人甲○○等人或因生意週轉、或
    購屋缺錢、或急需軋票等急迫情形，而貸與金錢，且其貸款之利息，以十天為一
    期，利率自月息三十分起至四十五分、甚至六十分不等，尤以採取利息預扣及利
    上滾利之計息方式，其取得與原本顯不相當之重利至為明確。
三、(一)按刑法上所謂「常業」，指反覆以同種類行為為目的之社會活動之職業性犯罪
      而言，至於犯罪所得之多寡，是否恃此犯罪為唯一之謀生職業，則非所問，縱
      令兼有其他職業，仍無礙於該常業犯罪之成立。最高法院八十五年台上字第五
      一０著有判例。
    (二)按「刑法第三百四十四條重利罪成立之要件為1.乘人急迫、輕率或無經驗，貸
      以金錢或其他物品，2.取得與原本顯不相當之重利。在第一條件，係指明知他
      人出於急迫、輕率或無經驗，而利用機會故為貸與，在第二條件，係指就原本
      利率、時期核算及參酌當地之經濟狀況，較之一般債務之利息，顯有特殊之超
      額者而言。此項犯罪，固須對於特定人為之，始能成立。至若明知社會上有因
      急迫而舉債濟急，及因輕率或無經驗而從事舉債之情形，預定苛刻條件，一俟
      他人告貸，藉以博取重利為常業者，雖非對於特定人乘機利用，不能謂非對於
      一般人具有犯罪之概括故意，則其犯有前項法條所載情事，即應論以同法第三
      百四十五條之罪。」最高法院二十七年上字第五二０著有判例。
    (三)查被告丙○○明知社會上有因急迫而舉債濟急，及因輕率或無經驗而從事舉債
      之情形，預定苛刻條件，自八十四年四月間起至同年十一月間止，在苗栗縣頭
      份鎮○○路八九八號開設地下錢莊，貸放金錢予不特定人，利息之收入尤數倍
      於本金，其從事「高利貸」之期間長達半年餘，有固定之營業場所，對不特定
      人從事貸款業務，貸款金額非小，利息所得甚高等情節，被告顯有恃經營地下
      錢莊，從事「高利貸」，以高額利息維生之主觀犯意，及客觀之具體表現甚明
      ，自屬常業犯無疑。縱其自承同時從事駕駛計程車業務，亦無解於常業罪責。
    (四)綜上所述，被告丙○○之犯罪事證已明，其所辯無非事後卸責之詞，不足採信
      ，犯行洵堪認定。故其所為，係犯刑法第三百四十五條之常業重利罪。
四、公訴意旨另以：
  (一)1.丙○○上開常業重利犯行，尚夥同同案被告林瑞鳳共同為之，係屬共犯。
    2.如附表二所示，因認被告丙○○尚涉犯刑法第三百零四條第一項之強制罪、同
      法第三百四十六條第一項恐嚇取財罪、第二百七十七條第一項傷害罪、第三百
      五十四條毀損罪嫌。
  (二)按犯罪事實應依證據認定之，無證據不得推定其犯罪事實；又不能證明被告犯罪
    者，應諭知無罪之判決，刑事訴訟法第一百五十四條、第三百零一條第一項分別
    定有明文。次按事實之認定，應憑證據，如未能發現相當證據，或證據不足以證
    明，自不能以推測或擬制之方法，以為裁判基礎；又認定不利於被告之事實，須
    依積極證據，苟積極證據不足為不利於被告事實之認定時，即應為有利於被告之
    認定，更不必有何有利之證據（參見最高法院四十年臺上字第八六號及三十年上
    字第八一六號判例）。訊據被告丙○○堅決否認右開公訴人所指之事實，辯稱：
    伊沒有恐嚇取財，也未暴力討債等語。經查：
  1.同案被告林瑞鳳涉嫌右開公訴人所指常業重利部分，業經被害人甲○○、乙○○
    、丁○○、戊○○、庚○○於調查站初訊時均陳稱係向被告丙○○借款，而未提
    及曾向林瑞鳳借款或於借款時遇見林瑞鳳綦詳（見三九六五號偵查卷第二十四至
    三十八頁），被害人甲○○於偵查，庚○○於偵查、原審，戊○○、乙○○、丁○○於原審訊問時亦再同此證述（見同上偵查卷第六十一、六十二頁，原審卷第
    四十二、五十三頁、第一０八頁反面、第一一０頁反面）；已乏證據足資認定被
    告丙○○上揭常業重利犯行係與林瑞鳳共犯為之，且原審亦以不能證明林瑞鳳犯
    罪為由，判決其涉嫌常業重利部分無罪確定且經執行完畢，有台灣新竹地方法院
    檢察署八十七年七月二十九日竹檢泉執字第一七一四號函可憑（見原審卷第三五
    ○頁）。綜此，公訴人此部份共犯之指摘即難證明。
2.(1)另就公訴人所指附表二編號３、４、５之犯罪事實部分，公訴人所憑以認定被告
      丙○○涉嫌犯罪，無非以被害人丁○○、戊○○、庚○○之指述為惟一證據。
    (2)按告訴人之告訴，係以使被告受刑事訴追為目的，是其陳述是否與事相符，仍
      應調查其他證據以資審認（參見最高法院五十二年臺上字第一三００號判例）
      ，依上開判例之見解以觀，自不得以被害人即告訴人之指述為認定被告犯罪之
      惟一依據，詳查卷內證據除被害人單一之指述外，並無相關人證或其他可資證
      明之診斷證明書或毀損之相關事證供參佐，各該指訴情節已足存疑。
    (3)況被害人戊○○於原審陳稱：伊有跟丁○○去借二十三萬元，當伊知道錢是丙○○的後，即在不到一個月的時間還丙○○二十三萬元；另因一張伊開立之十
      萬元支票跳票，丙○○到伊苗栗中山路的腳踏車店來找伊時對伊兇，但他們沒
      有搗毀店裡的傢俱，當時調查站人員到伊店內作筆錄，因生意忙沒有注意內容
      等語（見原審卷第一０八頁反面、一０九頁正反面）。
    (4)被害人庚○○於本院供稱：錢也不是被告丙○○搶走，因當初伊請友人羅素芬
      向丙○○借票，丙○○認為票是他的名字，錢他要拿去運用，丙○○拿了錢後
    ，並未再找伊要票款，且因羅素芬說票是丙○○的，他拿走也是應該的等語（
      見本院卷第三十五頁）。
      此部分被害人戊○○、庚○○之指述既有岐異，自不得以此存有瑕疵之供言，
      遽以認定被告丙○○犯罪。
  3.就附表二編號２犯罪事實部分，雖被害人乙○○於原審證稱：被告丙○○到伊家
    向伊父稱伊欠他錢，他並說不還錢要對伊不利等語（見原審卷第四十二頁反面）
    ，惟經對照其所提之電話譯文係稱：「你誤到你自己，你自己要負責哦；我們現
    在每天都會去一、二次，你自己不要誤到自己」（見偵查卷第四十二頁反面、第
    四十三頁）顯見被告丙○○係針對被害人乙○○積欠債務未還而為言詞催債之行
    徑。且按刑法第三百四十六條第一項係以「意圖為自己或第三人不法之所有，以
    【恐嚇】使人將本人或第三人之物交付者」為犯罪構成要件，被告丙○○僅單純
    告稱「你自己不要誤到自己」等語，並未提及其他欲加害於被害人之言詞，尚與
    前開「恐嚇」係以將來的「惡害」通知被害人為其犯罪構成要件有間，亦難以認
    定被告丙○○有此犯罪。
    綜上所述，查無積極證據足資佐證被告丙○○有右述公訴人所指之犯罪事實，不
    能證明此部分犯罪，然因此部分與前開起訴論罪之部分，公訴人認有牽連犯裁判
    上一罪之關係，爰不另為無罪之諭知，併此敘明。
  (三)公訴意旨另以：如附表二編號１所示，因認丙○○涉有刑法第三百五十四條毀損
    罪、第二百七十七條第一項傷害之罪嫌。
  (四)按告訴乃論之罪，告訴人於第一審辯論終結前得撤回其告訴，又告訴經撤回者，
    應諭知不受理之判決，刑事訴訟法第二百三十八條第一項、第三百零三條第三款
    定有明文。查本件告訴人己○○、甲○○告訴被告傷害案件，業經告訴人二人具
    狀同意撤回告訴在案（見原審卷第二百二十九頁）；告訴人己○○亦據於原審當
    庭撤回毀損之告訴，有筆錄為憑（見原審卷第二百十六頁），照前開說明，被告
    丙○○因此部分與前起訴論罪部分，公訴人認有牽連犯裁判上一罪之關係，爰不
    另為不受理之諭知，附此敘明。
五、原審以被告犯常業重利罪事證明確，予以論罪科刑，固非無見，惟原判決仍有下
    列理由應予撤銷：
  (一)被告丙○○係以犯重利罪為常業，應構成常業重利罪，已如前述，原審疏未詳酌
    被告經營地下錢莊，從事高利貸之期間、對象、次數、金額、利息所得等全盤情
    節，而認定被告僅係刑法第三百四十四條普通重利罪之連續犯，認事用法自有未
    洽。
  (二)被告丙○○除上述貸款金錢取得與原本顯不相當之重利，尚要求借款人簽下數額
    不等之本票、支票及留下土地權狀、自用小客車、身分證等物為質押，且所交付
    借款人之實際金額，乃係以借款本金先行預扣一期利息後之金額，以此方式經營
    地下錢莊，原審就此事實未與論載說明，亦有未當。
  (三)被告丙○○係趁附表一各借款人如何需款急迫之情形而貸與金錢收取重利，原審
    未予敘明，難謂允當。
  (四)被告之重利犯行雖屬犯罪行為，惟本質仍屬民法上之消費借貸契約，且被告於貸
    款之時確已貸出金額予被害人，而所約定之重利，依民法第二百零五條規定，亦
    僅係對於超過週年百分之二十部份之利息無請求權而已，超過部份之利息仍屬自
    然債務，被告非無受領之權，則借款人所簽發或交付之扣案支票，即屬該消費借
    貸契約之憑據，並非犯罪所得或所用之物，準此，查扣之借款人質押支票十三張
    即非為被告因犯罪所得之物甚明，不宜宣告沒收。又扣案之借款人質押權狀二張
    ，仍屬借款人所有，僅交付被告充當還款之質押物，存摺及提款卡十份亦非被告
    所有，另支票帳冊一本，固為被告所有，惟被告堅決否認與本件犯罪有何關聯，
    復無其他證據足資憑認，以上均不予宣告沒收，原審一概諭知沒收，即有未妥。
  (五)前開所述附表二編號一之傷害及毀損部分，經告訴人撤回，因公訴人認與前開論
    罪部分有牽連犯裁判上一罪之關係，自毋庸另為不受理之諭知，前已論述，原審
    不察，於主文欄另為此部分不受理之諭知，亦有違誤。
六、被告丙○○上訴仍執前詞否認犯罪，雖非可採，然原判決關於被告丙○○部分既
    有可議，自應由本院予以撤銷改判。爰審酌被告為圖私利，榨取經濟上之弱者，
    破壞社會正常金融秩序，其素行，犯罪之動機、目的、手段、所生之危害及犯罪
    後之態度等一切情狀，量處如主文第二項所示之刑，並諭知以三百元折算一日之
    易科罰金折算標準，示懲。被告犯罪後，刑法第四十一條已於九十年一月十日修
    正公布、自同月十二日起施行。現行條文第一項將短期自由刑得易科罰金適用範
    圍法定最重本刑上限之有期徒刑三年以下提高至五年以下，與修正前之規定內容
    已有不同。本案被告所犯罪名，其最重本刑為五年以下有期徒刑，適用現行法對
    其既屬有利，自應據以裁判。
七、(一)扣案之支票簿存根聯十三本、貸款存證資料九張、日記帳及通訊錄三本為被告
      供犯罪所用之物，應依刑法第三十八條第一項第二款之規定宣告沒收。
    (二)至查扣之借款人質押支票十三張、借款人質押權狀二張、存摺及提款卡十份及
      支票帳冊一本，均不宣告沒收，核如前載說明。
八、被告丙○○經合法傳喚無正當理由不到庭，爰不待其陳述，逕行判決。
九、據上論結、應依刑事訴訟法第三百六十九條第一項前段、第三百六十四條、第三
    百七十一條、第二百九十九條第一項前段，刑法第二條第一項前段、第三百四十
    五條、第四十一條第一項、第三十八條第一項第二款，罰金罰緩提高標準條例第
    一條前段、第二條，判決如主文。
本案經檢察官何明楨到庭執行職務。
中      華      民      國    九十一    年      一      月      九      日
                              臺灣高等法院刑事第二十庭
                                  審判長法  官  葉  麗  霞
                                        法  官  范  清  銘
                                        法  官  段  景  榕
右正本證明與原本無異。
如不服本判決應於收受送達後十日內向本院提出上訴書狀，其未敘述上訴之理由者並
得於提起上訴後十日內向本院補提理由書（均須按他造當事人之人數附繕本）。
                        書記官  黃  嬿  婉
中      華      民      國    九十一    年      一      月      十      日
附錄：本案論罪科刑法條全文
刑法第三百四十五條
以犯前條之罪為常業者，處五年以下有期徒刑，得併科三千元以下罰金。
刑法第三百四十四條
乘他人急迫、輕率或無經驗，貸以金錢或其他物品，而取得與原本顯不相當之重利者
，處一年以下有期徒刑、拘役或科或併科一千元以下罰金。
附表一
┌──┬───┬──────┬──────┬───────┬──────┐
│編號│借款人│時        間│金        額│利          息│備      考  │
│    │      │            │            │（新台幣，以下│            │
│    │      │            │            │ 同）         │            │
├──┼───┼──────┼──────┼───────┼──────┤
│１  │甲○○│八十四年六、│共計八十萬元│月息三十分、四│十天一期    │
│    │      │七月間      │            │十五分、六十分│            │
│    │      │            │            │不等          │            │
│    │      │    │            │每十萬元利息一│            │
│    │      │            │            │萬至二萬元不等│            │
│    │      │            │            │（預扣）      │            │
├──┼───┼──────┼──────┼───────┼──────┤
│２  │丁○○│八十四年八月│十五萬元    │月息四十五分  │十天一期    │
│    │      │間          │            │每十萬元利息一│            │
│    │      │            │            │萬五千元（預扣│            │
│    │      │            │            │）            │            │
├──┼───┼──────┼──────┼───────┼──────┤
│３  │丁○○│八十四年九月│十萬元      │月息六十分    │十天一期    │
│    │      │間          │            │每十萬元利息二│            │
│    │      │            │            │萬元（預扣）  │            │
├──┼───┼──────┼──────┼───────┼──────┤
│４  │丁○○│八十四年十月│八十五萬元  │同右          │十天一期    │
├──┼───┼──────┼──────┼───────┼──────┤
│５  │庚○○│八十四年四月│十萬元至四十│月息、四十五分│十天一期    │
│    │      │至同年十一月│萬元不等    │、六十分不等  │            │
│    │      │間          │            │              │            │
│    │      │            │            │每十萬元利息由│            │
│    │      │            │            │五千至二萬元不│            │
│    │      │            │            │等（預扣）    │            │
├──┼───┼──────┼──────┼───────┼──────┤
│６  │乙○○│八十四年九月│十五萬元    │月息六十分    │十天一期    │
│    │      │中旬        │            │每十萬元利息二│            │
│    │      │            │            │萬元（預扣）  │            │
├──┼───┼──────┼──────┼───────┼──────┤
│７  │乙○○│八十四年十月│十萬元      │月息六十分    │十天一期    │
│    │      │        │            │每十萬元利息二│            │
│    │      │            │            │萬元（預扣）  │            │
├──┼───┼──────┼──────┼───────┼──────┤
│８  │乙○○│八十四年十月│九萬元      │同右          │十天一期    │
│    │      │            │            │              │            │
└──┴───┴──────┴──────┴───────┴──────┘
附表二
┌──┬───────┬───────────────┬────────┐
│編號│被    害    人│    暴  力  討  債  方  式    │涉犯罪名及法條  │
├──┼───────┼───────────────┼────────┤
│１  │甲    ○    ○│(1)八十五年一月三十日凌晨二時許│刑法第三百五十四│
│    │己    ○    ○│  ，至頭份鎮偉強貨運公司砸毀門│條毀損罪        │
│    │              │  窗玻璃、電視、飲水機、酒櫃等│刑法第二百七十七│
│    │              │  傢具，致生損害於甲○○、曾錦│條第一項傷害罪  │
│    │              │  田。      │                │
│    │              │(2)八十五年三月十五日晚上七時許│                │
│    │              │  ，在前址，持剪刀、鐵棍等物，│                │
│    │              │  連續攻打甲○○、己○○，致王│                │
│    │              │  女左頭皮七公分裂傷、雙上臂、│                │
│    │              │  雙大腿、會陰部、左臀多處瘀傷│                │
│    │              │  、右側第八肋骨骨折、曾某頭部│                │
│    │              │  外  傷、雙大腿、左小腿挫傷、│                │
│    │              │  瘀血。                      │                │
├──┼───────┼───────────────┼────────┤
│２  │乙    ○    ○│(1)八十五年一月二十八日晚上，至│刑法第三百四十六│
│    │              │  乙○○宅索取二百萬元，揚言如│條第一項恐嚇取  │
│    │              │  不付款，將查封房子且將對其屋│財罪            │
│    │              │  子不利。                    │                │
│    │              │(2)八十五年二月二日下午，在電話│                │
│    │              │  中稱「你害到你自己，你自己要│                │
│    │              │  負責哦」，令乙○○心生畏懼。│                │
├──┼───────┼───────────────┼────────┤
│３  │丁    ○    ○│(1)八十四年十月上、中旬凌晨，率│刑法第第三百零四│
│    │              │  不良少年至邱女住處騷擾，以棍│條第一項強制罪  │
│    │              │  棒敲打大門。                │刑法第三百四十六│
│    │              │(2)隔數日，在隨緣居民茶藝館糾集│條第一項恐嚇取財│
│    │              │  十餘名不良分子，逼簽四百萬元│罪              │
│    │              │  本票，揚言若不簽，將斷手斷腳│                │
│    │              │  ，令邱女心生畏懼。          │                │
├──┼───────┼───────────────┼────────┤
│４  │戊    ○    ○│未欠丙○○錢，丁○○向張某借一│刑法第三百五十四│
│    │              │張十萬元支票流入林某手中，因邱│條毀損罪、第二百│
│    │              │女逃逸，林某竟稱張某欠其六十萬│七十七條第一項傷│
│    │              │元，率不良至戊○○住家搗毀傢俱│害罪、第三百四十│
│    │              │、毆打張某，揚言如不還錢該伊死│六條第一項恐嚇取│
│    │              │，令張某心畏懼。              │財罪            │
├──┼───────┼───────────────┼────────┤
│５  │庚    ○    ○│(1)囂張蠻橫，流氓作風。        │刑法第三百零四條│
│    │              │(2)向丙○○借得二十五萬元之支票│第一項強制罪    │
│    │              │  ，持向他人借款，取得二十五萬│                │
│    │              │  元現金後，卻遭丙○○強行取走│                │
│    │              │  。                          │                │
└──┴───────┴───────────────┴────────┘
